TASSADIT MAGHNI

DEVELOPPEUSE FULL STACK JAVASCRIPT

Email: maghni.tassadit@gmail.com

LinkedIn: https://www.linkedin.com/in/tassadit-maghni/

Portfolio: https://tassadit-maghni.vercel.app/

Téléphone : +1 (514)-701-9215 Adresse : Montréal, QC, Canada

PROFIL

Développeuse Full Stack expérimenté avec une solide expérience dans les technologies web et mobile, ainsi qu'une expertise reconnue en développement Front-end et Backend. Maîtrise des méthodologies agiles et capacité avérée à collaborer efficacement en équipe. Expérience diversifiée avec un engagement constant envers la qualité et l'accomplissement des objectifs.

COMPÉTENCES TECHNIQUES ET HUMAINES

- **Développement Front-end**: React js, Next js, Redux, Tailwind, SCSS, Less, JavaScript, jQuery, Bootstrap
- **Développement Back-end**: Node js, Express js, Knex js, Php , Socket.io
- **Développement Mobile** : React Native.
- Devops : DockerCloud : GCP, AWSArchitecture : Api Rest
- Base de Données : MySql, MongoDB, PostgreSQL
- Frameworks de Test : Jest, Cypress, React Testing Library
 Autres : TypeScript, WordPress, Figma, Photoshop, Illustrator
- Bonne connaissance des méthodologies agiles (Scrum)
- Passionnée par les nouvelles technologies
- Ouverture d'esprit et bonne capacité d'adaptation
- Travail en équipe et Sens de la communication

EXPÉRIENCES PROFESSIONNELLES

Développeuse Full Stack STARTY MEDIA *Tizi Ouzou (Algérie)*

Avril 2022 - Avril 2024

- Analyser les besoins et rédiger les spécifications techniques.
- Concevoir et développer des applications en Node JS, React JS, Knex JS, MySQL, TypeScript et Less.
- Concevoir et développer des sites web en WordPress, PHP, HTML5, SCSS et JavaScript.
- Collaborer avec l'équipe UX pour évaluer la faisabilité technique et identifier les risques.
- Participer aux réunions Scrum et aux différentes phases Agile (Sprint de 2 semaines, lancement, Démo, Rétro, StandUp).
- Développer des tests unitaires avec Jest et utiliser Docker pour la conteneurisation.

Développeuse Web et Webmaster LHC Design Tizi Ouzou (Algérie)

Septembre 2020 - Novembre 2021

- Analyser les besoins.
- Rédiger les spécifications techniques.
- Effectuer la conception et le développement de sites web en Wordpress, Php, Html5, Css3 et Javascript.
- Maintenance corrective et évolutive des sites web.
- Animer les démonstrations avec le client.

Développeuse Full Stack (Freelance)

Depuis 2020

- DevOverFlow:
 - o Description : un espace de questions-réponses pour les développeurs.
 - o Technologies: Next.js, Tailwind CSS, Clerk, MongoDB, OpenAl API, RapidAPI
- ShopO:
 - Description : utilisateurs peuvent vendre leurs produits en gérant leurs boutiques, tandis que l'administrateur supervise les fonctionnalités des vendeurs, offrant aux visiteurs la possibilité de commander et d'acheter des articles.
 - Technologies: React JS, Redux, Tailwind CSS, Paypal, Node JS, Express JS, Mongo DB, JWT, Socket.io
- Marketplace:
 - o Description: application mobile pour des vendeurs tiers.
 - Technologies: React Native, Node.js, Express js, MongoDB, Cloudinary, TypeScript
- Podify:
 - o Description: application mobile de streaming musical.
 - o Technologies: React Native, Redux, TypeScript, Node, Express js, MongoDB
- Taxi App :
 - Description : application de réservation de trajets en ligne.
 - Technologies: React Native, Node.js, Express js, MongoDB

FORMATION

Baccalauréat en systèmes informatiques

(évaluation comparative en cours) *Université Mouloud Mammeri (Algérie)*

2018-2021

LANGUES

Français : AvancéAnglais : CourantArabe : Maternelle